【裁判字號】    99,訴,2202
【裁判日期】    990818
【裁判案由】    毒品危害防制條例
【裁判全文】
臺灣板橋地方法院刑事判決              99年度訴字第2202號
公  訴  人  臺灣板橋地方法院檢察署檢察官
被      告  甲○○
上列被告因違反毒品危害防制條例案件，經檢察官提起公訴（99
年度毒偵字第4566號），被告於準備程序中就被訴事實為有罪之
陳述，經本院合議庭裁定由受命法官獨任進行簡式審判程序，判
決如下：
    主  文
甲○○施用第一級毒品，累犯，處有期徒刑柒月。扣案之殘渣袋
壹只及注射針筒壹支均沒收。
    事  實
一、甲○○曾於民國96年間，因幫助施用第二級毒品案件，經本
    院以96年度簡字第8058號判處有期徒刑3 月，嗣於97年1 月
    7 日確定，並於97年6 月25日執行完畢。復於98年間，因施
    用第一級毒品案件，經本院以98年度毒聲字第1077號裁定送
    勒戒處所觀察、勒戒後，認有繼續施用毒品之傾向，再經本
    院以98年度毒聲字第1345號裁定令入戒治處所施以強制戒治
    ，業於99年5 月24日強制戒治執行完畢釋放，並由臺灣板橋
    地方法院檢察署檢察官以99年度戒毒偵字第191 號為不起訴
    處分確定。詎甲○○仍不知悔改，基於施用第一級毒品海洛
    因之犯意，於99年5 月25日10時許，在臺北縣中和市○○路
    726 號11樓之「香妮賓館」1111號房間內，以注射針筒注射
    之方式，施用海洛因1 次。嗣於99年5 月25日20時43分許，
    在上開房間內為警查獲，並扣得殘渣袋1 只及注射針筒1 支
    。經警採集其尿液檢體送驗後，呈現可待因、嗎啡陽性反應
    ，始悉上情。
二、案經臺北縣政府警察局中和第二分局移送臺灣板橋地方法院
    檢察署檢察官偵查起訴。
    理  由
一、本案被告甲○○所犯係死刑、無期徒刑、最輕本刑為3 年以
    上有期徒刑以外之罪，其於準備程序中就前揭被訴事實為有
    罪之陳述，經受命法官告知簡式審判程序之旨，並聽取其與
    公訴人之意見後，本院認無不得或不宜改依簡式審判程序進
    行之情事，依刑事訴訟法第273 條之1 第1 項、第284 條之
    1 規定，裁定本案由受命法官獨任進行簡式審判程序；且依
    刑事訴訟法第273 條之2 及第159 條第2 項規定，不適用傳
    聞法則有關限制證據能力之相關規定，合先敘明。
二、上揭犯罪事實，業據被告於本院審理時自白不諱，且被告為
    警查獲後，經警採集其尿液檢體送鑑定，先以酵素免疫分析
    法（EIA ）初步檢驗，呈現鴉片類陽性反應，再以氣相層析
    質譜儀法（GC/MS ）確認檢驗，亦呈現可待因、嗎啡陽性反
    應之事實，此有臺灣檢驗科技股份有限公司於99年6 月8 日
    所出具報告編號UL/2010/50646 號之濫用藥物檢驗報告、臺
    北縣政府警察局中和第二分局毒品案犯罪嫌犯人姓名及代碼
    對照表各1 紙在卷可稽（見偵查卷宗第46、47頁）及殘渣袋
    1 只、注射針筒1 支扣案可資佐證，足徵被告任意性自白與
    事實相符，應堪採信。再被告前於98年間，因施用第一級毒
    品案件，經本院以98年度毒聲字第1077號裁定送勒戒處所觀
    察、勒戒後，認有繼續施用毒品之傾向，再經本院以98年度
    毒聲字第1345號裁定令入戒治處所施以強制戒治，業於99年
    5 月24日強制戒治執行完畢釋放，並由臺灣板橋地方法院檢
    察署檢察官以99年度戒毒偵字第191 號為不起訴處分確定等
    情，此觀卷附臺灣高等法院被告前案紀錄表1 份即明，足認
    被告係於上述強制戒治執行完畢釋放後5 年內為本案施用毒
    品犯行，自應依毒品危害防制條例第23條第2 項規定，依法
    追訴、處罰。本案事證明確，被告犯行洵堪認定，應依法論
    科。
三、按海洛因係毒品危害防制條例第2 條第2 項第1 款所明定列
    管之第一級毒品。是核被告所為，係犯毒品危害防制條例第
    10條第1 項之施用第一級毒品罪。被告施用海洛因前後，持
    有海洛因之低度行為，為施用之高度行為所吸收，不另論罪
    。被告有上述事實欄所載之科刑及執行紀錄，此觀卷附臺灣
    高等法院被告前案紀錄表1 份即明，其於受有期徒刑之執行
    完畢後，5 年以內故意再犯本件有期徒刑以上之罪，為累犯
    ，應依刑法第47條第1 項規定加重其刑。爰審酌被告曾因施
    用毒品案件，經觀察、勒戒及強制戒治執行完畢釋放，並獲
    得不起訴處分之寬典（見卷附臺灣高等法院被告前案紀錄表
    ），猶不知悔改，而再犯本件施用第一級毒品罪，顯見其戒
    除毒癮之意志薄弱，惟其施用毒品係自戕行為，對他人法益
    尚無具體危害，兼衡被告之品行、智識程度、生活狀況、犯
    罪之動機、目的、手段、坦承犯行之犯罪後態度、檢察官具
    體求處有期徒刑7 月等一切情狀，量處如主文所示之刑。末
    查，扣案之殘渣袋1 只及注射針筒1 支，均係被告所有供犯
    罪所用之物，業據其於偵查中及本院審理時供明在卷（見偵
    查卷宗第31頁、本院卷宗第35頁反面），爰依刑法第38條第
    1 項第2 款規定，均併予宣告沒收。
據上論斷，應依刑事訴訟法第273 條之1 第1 項、第299 條第1
項前段，毒品危害防制條例第10條第1 項，刑法第11條前段、第
47條第1 項、第38條第1 項第2 款，判決如主文。
本案經檢察官張世聰到庭執行職務。
中    華    民    國    99    年     8    月    18    日
                  刑事第九庭    法  官    賴彥魁
上列正本證明與原本無異。
如不服本判決，應於判決送達後10日內，向本院提出上訴書狀，
並應敘述具體理由；其未敘述上訴理由者，應於上訴期間屆滿後
20日內向本院補提理由書（均須按他造當事人之人數附繕本），
「切勿逕送上級法院」。
                                書記官    楊文祥
中    華    民    國    99    年     8    月    18    日
附錄本案論罪科刑法條全文：
毒品危害防制條例第10條
施用第一級毒品者，處6 月以上5 年以下有期徒刑。
施用第二級毒品者，處3 年以下有期徒刑。

司法院資訊處製作；財團法人民間司法改革基金會備份。
